【裁判字號】    99,訴,838
【裁判日期】    991223
【裁判案由】    違反毒品危害防制條例
【裁判全文】
臺灣雲林地方法院刑事判決               99年度訴字第838號
公  訴  人  臺灣雲林地方法院檢察署檢察官
被      告  郭文彬
上列被告因違反毒品危害防制條例案件，經檢察官提起公訴（99
年度毒偵字第1030號），於本院準備程序進行中，被告就被訴事
實為有罪之陳述，經裁定進行簡式審判程序，本院判決如下：
    主  文
郭文彬施用第一級毒品，累犯，處有期徒刑柒月，扣案之海洛因
殘渣袋壹個、塑膠分裝杓壹支、毒品分裝盒壹個均沒收之。又施
用第二級毒品，累犯，處有期徒刑肆月。應執行有期徒刑拾月，
扣案之海洛因殘渣袋壹個、塑膠分裝杓壹支、毒品分裝盒壹個均
沒收之。
    事實及理由
一、犯罪事實：
  (一)郭文彬前於民國92年間因施用毒品案件，經本院裁定送觀察
    、勒戒後，因有繼續施用毒品傾向，再經本院裁定送強制戒
    治，嗣於93年4 月5 日停止戒治出所，所餘戒治期間交付保
    護管束，繼於93年9 月11日保護管束期滿未經撤銷，而執行
    完畢，並由臺灣雲林地方法院檢察署檢察官於93年9 月24日
    以93年度戒毒偵字第30號為不起訴處分確定。郭文彬復因施
    用第一、二級毒品案件，經本院以95年度訴字第275 號分別
    判處有期徒刑1 年、4 月，並定其應執行刑為有期徒刑1 年
    2 月確定，再經減刑後定其應執行刑為有期徒刑7 月，於97
    年2 月1 日縮短刑期執行完畢。詎其仍不知悔悟，基於施用
    第2 級毒品甲基安非他命及第1 級毒品海洛因之各別犯意，
    先於99年8 月3 日下午1 至2 時許，在雲林縣虎尾鎮○○里
    ○○路142 巷1 號其住處內，以將甲基安非他命置於玻璃球
    內點火燒烤後吸食其氣體之方式，施用甲基安非他命1 次；
    另於同年月4 日上午10時許，在虎尾鎮老人會公園內，以將
    海洛因摻水置入注射針筒內，再施打其左手手腕之方式，施
    用海洛因1 次。嗣於同年月4 日中午12時10分許，在雲林縣
    斗六市○○路218 巷15號前為警查獲，並扣得其所有之海洛
    因殘渣袋1 個及供施用海洛因所用之塑膠分裝杓1 支、毒品
    分裝盒1 個等物，而其尿液經採驗結果呈嗎啡、甲基安非他
    命及安非他命陽性反應。
  (二)案經雲林縣警察局斗六分局報告臺灣雲林地方法院檢察署檢
    察官偵查起訴。
二、證據名稱：
  (一)被告郭文彬於警詢筆錄、檢察官訊問及本院審判中之自白供
    述。
  (二)雲林縣警察局斗六分局毒品犯罪嫌疑人尿液採集作業管制紀
    錄表1 張、正修科技大學超微量研究科技中心尿液檢驗報告
    （編號R00-0000-000）1 張。
  (三)扣案之海洛因殘渣袋1 個、塑膠分裝杓1 支、毒品分裝盒1
    個。
  (四)刑案資料查註紀錄表、全國施用毒品案件紀錄表、矯正簡表
    、臺灣高等法院被告前案紀錄表。
三、論罪科刑之理由：
  (一)核被告郭文彬所為，係犯毒品危害防制條例第10條第1 項、
    第2 項之施用第一、二級毒品罪。被告持有海洛因、甲基安
    非他命之行為，為其後施用之高度行為所吸收，不另論罪。
    其所犯上開二罪之犯意各別，行為互異，應分論併罰。
  (二)被告前因施用第一、二級毒品案件，經本院以95年度訴字第
    275 號分別判處有期徒刑1 年、4 月，並定其應執行刑為有
    期徒刑1 年2 月確定，再經減刑後定其應執行刑為有期徒刑
    7 月，於97年2 月1 日縮短刑期執行完畢，有臺灣高等法院
    被告前案紀錄表可參，其於5 年內再犯本件有期徒刑以上之
    罪，為累犯，應依刑法第47條第1 項之規定，加重其刑。
  (三)爰審酌被告前業因施用毒品犯行，經執行觀察、勒戒及強制
    戒治完畢後，嗣又因施用第一、二級毒品案件，經本院判處
    應執行有期徒刑1 年2 月確定，再經減刑後定其應執行刑為
    有期徒刑7 月，並已執行完畢，有上揭臺灣高等法院被告前
    案紀錄表可參，猶不知警惕、戒除毒癮，復犯本件施用毒品
    之罪。惟其施用毒品係屬自戕行為，又其原與父母、兄姊同
    住，其學歷為國中畢業，有修理機車技能，但花費無節，尚
    有積欠卡債，因受同儕吸引而涉入施用毒品，又其已有多次
    施用毒品之犯行，顯見其自制力甚低，惟其犯後坦承犯行，
    態度良好，極表懊悔之意等一切情狀，爰量處如主文所示之
    刑，並定應其執行刑，期能矯治其犯行，改過遷善，遠離毒
    害。
  (四)扣案之海洛因殘渣袋1 個係被告所有，用於包裹第一級毒品
    ，防其裸露、逸出、潮濕，便於持有藉以施用之物；另塑膠
    分裝杓1 支、毒品分裝盒1 個，為被告所有供施用海洛因所
    用之物，均應依刑法第38條第1 項第2 款之規定，宣告沒收
    之。
四、適用之法律：
  (一)刑事訴訟法第273 條之1 第1 項、第299 條第1 項前段、第
    310 條之2 、第454 條第1 項。
  (二)毒品危害防制條例第10條第1 項、第2 項。
  (三)刑法第11條、第47條第1 項、第38條第1 項第2 款、第51條
    第5 款。
本案經檢察官江柏青到庭執行職務。
中    華    民    國    99    年    12    月    23    日
                  刑事第五庭  法  官  吳基華
以上正本證明與原本無異。
如不服本判決應於收受判決後10日內向本院提出上訴書狀，並應
敘述具體理由；其未敘述上訴理由者，應於上訴期間屆滿後20日
內向本院補提理由書（均須按他造當事人之人數附繕本）。「切
勿逕送上級法院」。
                              書記官  李達成
中    華    民    國    99    年    12    月    23    日
附記論罪法條全文：毒品危害防制條例第10條第1、2項。

司法院資訊處製作；財團法人民間司法改革基金會備份。
